臺灣臺中地方法院刑事判決
110年度金訴字第758號
公  訴  人  臺灣臺中地方檢察署檢察官
被      告  梅庭瑜



上列被告因詐欺等案件，經檢察官提起公訴（109年度偵字第281
66號、110年度偵字第927號、第928號、第4019號、第10048號、
第10049號、第13238號），本院以簡式審判程序，判決如下：
    主    文
梅庭瑜犯如附表二所示之罪，各處如附表二所示之刑及沒收。應
執行有期徒刑壹年伍月。
    犯罪事實
一、梅庭瑜依其依智識程度及生活經驗，知悉一般人在正常情況
    下，均得自行申辦金融帳戶使用，且現行金融交易機制便利
    ，金融機構及自動櫃員機廣為設置，若非欲規避查緝、造成
    金流斷點，並無無故取得他人金融帳戶使用，復委託他人提
    領款項之必要，且邇來詐欺集團猖獗，多利用人頭帳戶以規
    避查緝，而金融帳戶攸關個人債信及資金調度，茍任意提供
    金融帳戶予他人，並代為提領帳戶內款項，該帳戶極易被利
    用作為詐欺犯罪及洗錢使用，在預見提供金融帳戶供他人使
    用，並依指示前往提款後轉交他人，可能係加入詐欺集團共
    同為詐欺取財等財產犯罪，並掩飾或隱匿犯罪所得之去向及
    所在，而該結果之發生並不違背其本意之情況下，基於參與
    犯罪組織、3人以上共同詐欺取財及一般洗錢之不確定故意
    ，自民國109年8月底某日起，經真實姓名不詳、自稱「許子
    文」之成年男性友人介紹，加入「許子文」與真實姓名不詳
    、通訊軟體Telegram暱稱「大師兄」（或使用「羅拿度」）
    、「Money Like」、「渡我不渡他」之成年男子及其他不詳
    成員所組成之3人以上，以實施詐術為手段、具有持續性及
    牟利性之有結構性組織之詐欺犯罪集團（下稱本案詐欺集團
    ），彼此間透過通訊軟體Telegram聯絡，梅庭瑜負責將其向
    臺灣銀行埔里分行申設之帳號000000000000號帳戶（下稱本
    案帳戶）提供予本案詐欺集團使用，並於同年9月1日開通本
    案帳戶之網路銀行功能，將「大師兄」指定之帳戶設定為約
    定轉帳帳戶，及將網路銀行帳號及密碼告知「渡我不渡他」
    ，再依「大師兄」指示領取被害人遭詐欺匯至該帳戶之贓款
    後，將所領得款項轉交「大師兄」指定之人，而謀議以此等
    迂迴層轉之方式，製造金流斷點，以掩飾、隱匿本案詐欺集
    團詐騙所得之去向及所在，並約定梅庭瑜可取得所提領款項
    百分之8之金額作為報酬。本案詐欺集團所屬真實姓名不詳
    之成員即於如附表一所示之時間，以如附表一所示之方式分
    別詐騙如附表一所示之簡立欣、徐偉珉（起訴書誤載為許偉
    珉，應予更正）、張耀仁、張育晨、陳柏瑋、吳寓兆等人，
    致簡立欣等6人陷於錯誤，而於如附表一所示之時間、地點
    ，轉帳、匯款或存款如附表一所示之金額至本案帳戶內。梅
    庭瑜則於109年9月3日11時起，依「大師兄」（使用「羅拿
    度」之暱稱）之指示隨時將本案帳戶餘額告知「大師兄」，
    再於同日12時30分許，依指示至臺中市○區○○路○段000號臺
    灣銀行臺中分行，持本案帳戶存摺、印章填具取款憑條臨櫃
    辦理提款新臺幣（下同）198萬元，適該行行員莊志尤於受
    理後詢問梅庭瑜提款原因時發覺有異，而於同日13時許通報
    警方，經警到場而當場查獲梅庭瑜，並扣得如附表三所示之
    物，始悉上情，梅庭瑜之洗錢行為因而不遂。
二、案經臺中市政府警察局第一分局報告臺灣臺中地方檢察署檢
    察官，及屏東縣政府警察局移送、南投縣政府警察局埔里分
    局報告、桃園市政府警察局蘆竹分局報告、臺北市政府警察
    局士林分局報告、新北市政府警察局樹林分局報告臺灣南投
    地方檢察署檢察官陳請臺灣高等檢察署臺中檢察分署核轉臺
    灣臺中地方檢察署檢察官偵查起訴。
    理    由
一、本件被告梅庭瑜所犯均係死刑、無期徒刑或最輕本刑為3年
    以上有期徒刑或高等法院管轄第一審案件以外之罪，其於準
     備程序期日就被訴事實為有罪之陳述，經本院告知簡式審
    判 程序之旨，並聽取公訴人及被告之意見後，經合議庭依
    刑事 訴訟法第273條之1第1項規定，裁定由受命法官獨任進
    行簡式審判程序，是依刑事訴訟法第273條之2規定，本件之
    證據調查，不受同法第159條第1項、第161條之2、第161條
    之3 、第163條之1及第164條至第170條規定之限制，合先敘
    明。
二、前揭犯罪事實，業據被告梅庭瑜於本院審理時坦承不諱，並
    經證人即臺灣銀行臺中分行行員莊志尤於警詢時證述其受理
    被告提領本案帳戶存款後發覺有異而報警處理之情甚詳（見
    臺中地檢109年度偵字第28166號卷《下稱中檢偵㈠卷》第51至5
    5頁），復有臺中市政府警察局第一分局西區派出所警員職
    務報告、搜索、扣押筆錄暨扣押物品目錄表各1份、扣案物
    照片5張、取款憑條影本2張、本案帳戶存摺封面及內頁影本
    （見中檢偵㈠卷第27、73至81、85至89、95至97頁）、被告
    之指認犯罪嫌疑人紀表2份（見中檢偵㈠卷第57至71頁）、扣
    案行動電話內通訊軟體Telegram暱稱「Money Like」、「渡
    我不渡他」、「川肖」、「大師兄」、「羅拿度」之帳號及
    對話內容截圖（見中檢偵㈠卷第115至137頁）、本案帳戶開
    戶資料及存摺存款歷史明細查詢、帳號異動查詢在卷可稽（
    見109年度核交字3249號卷第11至18頁、屏東縣政府警察局
    警卷《下稱屏東警卷》第19、21頁、蘆竹分局警卷第17至19頁
    ），及扣案如附表三所示之物可佐；且告訴人簡立欣、張耀
    仁、張育晨、陳柏瑋、吳寓兆與被害人徐偉珉等人分別於如
    附表一所示時間遭人以如附表一所示方式詐騙，致其等陷於
    錯誤，而分別於如附表一所示時間匯款或轉帳、存款至本案
    帳戶內之事實，則經證人即告訴人簡立欣（見南投地檢110
    年度偵字第1292號卷《下稱投檢偵1292卷》第116至119頁）、
    張耀仁（見南投地檢110年度偵字第171號卷《下稱投檢偵171
    卷》第11至14頁）、張育晨（見屏東警卷第29至31頁）、陳
    柏瑋（見中檢偵㈠卷第143至151頁）、吳寓兆（見屏東警卷
    第47至50頁）、被害人徐偉珉（見中檢偵㈠卷第203至207頁
    ）於警詢時分別證述歷歷，並有如附表一所示之相關證據資
    料附卷為憑。綜上足認被告自白核與事實相符，堪可採信。
    本案事證明確，被告犯行，已堪認定，應予依法論科。
三、論罪科刑：
(一)按共同正犯，係共同實行犯罪行為之人，在共同意思範圍內
    ，各自分擔犯罪行為之一部，相互利用他人之行為，以達其
    犯罪之目的，其成立不以全體均參與實行犯罪構成要件之行
    為為要件，其行為分擔，亦不以每一階段皆有參與為必要，
    倘具有相互利用其行為之合同意思所為，仍應負共同正犯之
    責。又共同正犯之意思聯絡，原不以數人間直接發生者為限
    ，即有間接之聯絡者，亦包括在內。如甲分別邀約乙、丙犯
    罪，雖乙、丙間彼此並無直接之聯絡，亦無礙於其為共同正
    犯之成立（最高法院99年度台上字第1323號判決、77年台上
    字第2135號判例意旨參照）。本案被告所參與之本案詐欺集
    團，係區分車手頭、車手、收水者、電信詐騙成員等不同分
    工人員之組織，該集團由所屬電信流成員利用網際網路施行
    詐術，誘使被害人受騙而交付金錢，復計劃經擔任車手之被
    告提領贓款後，再層轉該詐欺集團不詳成員，以隱匿詐欺所
    得去向，依被告所供及其行動電話通訊軟體顯示，本案詐欺
    集團成員至少有3人以上，且該組織縝密，分工精細，須投
    入相當成本及時間始能如此為之，並非隨意組成之立即犯罪
    ，核與組織犯罪防制條例第2條所定「3人以上，以實施詐術
    為手段，所組成具有持續性、牟利性之有結構性組織」之要
    件相符，則被告所參與之本案詐欺集團，自屬組織犯罪防制
    條例第2條規定之「犯罪組織」。且被告雖未必對全部詐欺
    集團成員有所認識或知悉其等之確切身分，亦未必實際參與
    全部詐欺取財或洗錢等犯行，然此一間接聯絡犯罪之態樣，
    正為具備一定規模詐欺犯罪所衍生之細密分工模式，參與犯
    罪者透過相互利用彼此之犯罪角色分工，而形成一個共同犯
    罪之整體以利施行詐術，再層轉詐欺集團不詳成員，以隱匿
    詐欺所得去向，是被告與其他共犯實均有以自己共同犯罪之
    意思，在共同犯意聯絡下，相互支援、供應彼此所需地位，
    相互利用他人行為，以達共同詐欺取財、洗錢之目的，被告
    自應就其分工參與之3人以上共同詐欺取財、一般洗錢行為
    ，負共同正犯之責任。
(二)按加重詐欺罪，係侵害個人財產法益之犯罪，其罪數之計算
    ，核與參與犯罪組織或招募他人加入犯罪組織罪所侵害之社
    會法益有所不同，審酌現今詐欺集團之成員皆係為欺罔他人
    ，騙取財物，方參與以詐術為目的之犯罪組織。倘若行為人
    於參與詐騙犯罪組織之行為繼續中，先後多次為加重詐欺之
    行為，因參與犯罪組織罪為繼續犯，犯罪一直繼續進行，直
    至犯罪組織解散，或其脫離犯罪組織時，其犯行始行終結。
    故該參與犯罪組織與其後之多次加重詐欺行為皆有所重合，
    然因行為人僅為一參與犯罪組織行為，侵害一社會法益，屬
    單純一罪。從而，應僅就「該案件中」與參與犯罪組織罪時
    間較為密切之首次加重詐欺犯行，論以參與犯罪組織罪及加
    重詐欺罪之想像競合犯，而其他之加重詐欺犯行，祗需單獨
    論罪科刑即可，無需再另論以參與犯罪組織罪，以避免重複
    評價。又犯罪之著手，係指行為人基於犯罪之決意而開始實
    行密接或合於該罪構成要件之行為而言。而首次加重詐欺犯
    行，其時序之認定，自應以詐欺取財罪之著手時點為判斷標
    準；詐欺取財罪之著手起算時點，依一般社會通念，咸認行
    為人以詐欺取財之目的，向被害人施用詐術，傳遞與事實不
    符之資訊，使被害人陷於錯誤，致財產有被侵害之危險時，
    即屬詐欺取財罪構成要件行為之著手，並非以取得財物之先
    後順序為認定依據（最高法院110年度台上字第4697 號判決
    意旨參照）。依如附表一所示各該被害人之被害情節，就本
    案被告被訴之犯罪事實中，本案詐欺集團最早著手施用詐術
    之被害人應為如附表一編號1所示之告訴人簡立欣，自應僅
    就該首次加重詐欺犯行，論以參與犯罪組織罪及加重詐欺罪
    之想像競合犯，而其他之加重詐欺犯行，只需單獨論罪科刑
    即可，無需再另論以參與犯罪組織罪。起訴意旨認被告本案
    首次加重詐欺取財及洗錢犯行係如附表一編號6部分，而認
    該次加重詐欺取財及洗錢犯行與參與犯罪組織罪係一行為觸
    犯數罪名，容有誤認，應予更正。
(三)按刑法上詐欺取財罪之成立，係以犯罪行為人實行詐術，使
    被害人陷於錯誤，因此為財產上處分為要件，且有既、未遂
    之分。換言之，只要犯罪行為人基於不法所有之意圖及詐欺
    故意，著手於詐欺行為之實行，使被害人陷於錯誤而將財物
    交付者，即為既遂。以現行電信詐欺集團之犯罪模式，行為
    人為避免犯罪易被發覺並特意造成資金流向斷點，往往使用
    人頭帳戶之方式，詐欺被害人將款項匯至人頭帳戶中，因該
    帳戶之存摺、提款卡等物均為犯罪行為人所掌握，於被害人
    匯款至人頭帳戶時起至警察受理報案通知金融機關列為警示
    帳戶而凍結其內款項時止，犯罪行為人處於隨時得領取人頭
    帳戶內款項之狀態，顯對帳戶內之款項具有管領力，則於被
    害人將財物匯至人頭帳戶內時，即屬詐欺取財既遂，不因其
    後該帳戶被警示、凍結，犯罪行為人未能或不及領取反而成
    為未遂犯（最高法院110年度台上字第5577號判決意旨參照
    ）。又洗錢防制法第2條第2款之洗錢行為，係以掩飾或隱匿
    特定犯罪所得之本質、來源、去向、所在、所有權、處分權
    或其他權益為其要件。該款並未限定掩飾或隱匿之行為方式
    ，行為人實行之洗錢手法，不論係改變犯罪所得的處所（包
    括財物所在地、財產利益持有或享有名義等），或模糊、干
    擾有關犯罪所得處所、法律關係的周邊資訊，只須足以產生
    犯罪所得難以被發現、與特定犯罪之關聯性難以被辨識之效
    果（具掩飾或隱匿效果），即該當「掩飾或隱匿」之構成要
    件。行為人如已著手實行該款之洗錢行為而不遂（未生特定
    犯罪所得之本質、來源、去向、所在、所有權、處分權或其
    他權益被掩飾或隱匿之結果），係成立洗錢防制法第14條第
    2項、第1項之一般洗錢未遂罪。至行為人是否已著手實行該
    款之洗錢行為，應從行為人的整體洗錢犯罪計畫觀察，再以
    已發生的客觀事實判斷其行為是否已對一般洗錢罪構成要件
    保護客體（維護特定犯罪之司法訴追及促進金流秩序之透明
    性）形成直接危險，若是，應認已著手（最高法院 110年度
    台上字第4232號判決意旨參照）。查本案帳戶之存摺、提款
    卡、印章等物既均在被告手中，被告復已將本案帳戶之網路
    銀行帳號、密碼告知本案詐欺集團其他成員，於如附表一所
    示各被害人匯款至本案帳戶後，迄警察據報到場而查獲被告
    ，並通知銀行將該帳戶列為警示帳戶凍結其內現款前，不僅
    被告可領取該款項，本案詐欺集團其他成員亦得隨時透過網
    路銀行將款項轉移至其他帳戶，對該匯入之款項顯有管領能
    力，自屬詐欺取財既遂。惟被告於著手洗錢行為後，因銀行
    行員報警處理而未能領得被害人受騙之款項再移轉予其他共
    犯，尚未生掩飾、隱匿該詐騙所得之去向及所在之結果，則
    應成立一般洗錢未遂罪。
(四)核被告如附表一編號1所為，係犯組織犯罪防制條例第3條第
    1項後段之參與犯罪組織罪、刑法第339條之4第1項第2款之3
     人以上共同詐欺取財罪，及洗錢防制法第14條第2項、第1
    項之一般洗錢未遂罪；其如附表一編號2至6所為，則均係犯
    刑法第339條之4第1項第2款之3人以上共同詐欺取財罪，及
    洗錢防制法第14條第2項、第1項之一般洗錢未遂罪。檢察官
    認被告所犯加重詐欺取財行為係屬未遂，尚有未合。惟因僅
    行為態樣有既遂、未遂之分，無庸引用刑事訴訟法第300條
    變更起訴法條（最高法院101 年度台上字第3805號判決意旨
    參照），附此敘明。　
(五)被告與本案詐欺集團其他成員間就如附表一所示各次加重詐
    欺取財及洗錢未遂犯行，均有犯意聯絡及行為分擔，均為共
    同正犯。　　　　　　　
(六)被告與本案詐欺集團成員對如附表一所示被害人施以詐術，
    致使上開被害人陷於錯誤而多次轉帳或匯款之行為，各係於
    密切接近之時、地實施，侵害同一被害人之財產法益，各行
    為之獨立性極為薄弱，且係出於同一詐欺取財之目的，依一
    般社會健全觀念，在時間差距上難以強行分開，應視為數個
    舉動之接續施行，合為包括之一行為予以評價，屬接續犯。
(七)被告就附表一編號1所示犯行，以一行為同時觸犯參與犯罪
    組織罪、三人以上共同犯詐欺取財罪及一般洗錢未遂罪，就
    附表一編號2至6所示犯行，則均係以一行為同時觸犯三人以
    上共同犯詐欺取財罪及一般洗錢未遂罪，均為想像競合犯，
    應分別依刑法第55條前段規定，從一重之三人以上共同犯詐
    欺取財罪處斷。
(八)加重詐欺取財罪，係為保護個人之財產法益而設，行為人罪
    數之計算，自應依遭詐騙之被害人人數計算。是被告所犯如
    附表一所示6罪，犯意各別，行為互殊，被害人各不相同，
    應予分論併罰。
(九)按想像競合犯之處斷刑，本質上係「刑之合併」。其所謂從
    一重處斷，乃將想像競合犯組成之評價上數罪，合併為科刑
    一罪，其所對應之刑罰，亦合併其評價上數罪之數法定刑，
    而為一個處斷刑。易言之，想像競合犯侵害數法益者皆成立
    犯罪，論罪時必須輕、重罪併舉論述，同時宣告所犯各罪名
    ，包括各罪有無加重、減免其刑之情形，亦應說明論列，量
    刑時併衡酌輕罪部分量刑事由，評價始為充足，然後依刑法
    第55條前段規定「從一重處斷」，非謂對於其餘各罪可置而
    不論。因此，法院決定處斷刑時，雖以其中最重罪名之法定
    刑，做為裁量之準據，惟於裁量其輕重時，仍應將輕罪合併
    評價在內（最高法院108年度台上字第4405、4408號判決意
    旨參照）。被告已著手於洗錢行為之實施而不遂，為未遂犯
    ，原應依刑法第25條第2項規定減輕其刑；又被告對於參與
    犯罪組織犯行，於偵查及審判中均自白，被告對於一般洗錢
    未遂犯行，亦於審判中均自白，原應分別依組織犯罪防制條
    例第8條第2項後段、洗錢防制法第16條第2項規定減輕其刑
    ，惟被告本案係從一重之刑法加重詐欺取財罪處斷，該重罪
    並無法定減刑事由，無從再適用上開條項規定減刑，僅能於
    後述依刑法第57條量刑時，一併衡酌該部分減輕其刑事由，
    俾免有重複評價之情，併予敘明。又參與犯罪組織者，其參
    與情節輕微者，得減輕或免除其刑，組織犯罪防制條例第3
    條第1項但書定有明文。查被告參與本案詐欺集團犯罪組織
    ，負責提供帳戶並擔任取款車手之工作，難認被告參與犯罪
    組織之情節輕微，自無依上開規定減輕或免除其刑之餘地。
(十)起訴意旨雖未敘及被告與本案詐欺集團成員詐騙如附表一編
    號5所示告訴人陳柏瑋後，告訴人陳柏瑋於109年9月3日12時
    15分許，另有轉帳5萬元至本案帳戶內之事實，惟本案詐欺
    集團此部分行為與前開已起訴之犯罪事實間，具事實上一罪
    之關係，為起訴效力所及，本院自應一併予以審理，併予敘
    明。
()爰審酌被告正值青年，供稱為高中畢業之教育程度，未思正
    途營生，竟加入詐欺犯罪組織，負責提供金融帳戶，並擔任
    提款車手之工作，與共犯共組詐欺集團詐騙被害人，又著手
    隱匿詐欺所得贓款之去向及所在，阻礙國家對詐欺犯罪所得
    之追查、處罰，不僅造成被害人財產損害，亦嚴重破壞社會
    秩序及人與人間之信賴關係，惟被告在本案詐欺集團內之犯
    罪參與程度非重，且被害人受騙匯款或轉帳、存入本案帳戶
    內之款項幸尚未遭提領，並分別考量各被害人法益受害情形
    、被告自稱之生活狀況（參本院卷第73頁），及被告犯後尚
    能坦承犯行之態度等一切情狀，分別量處如主文所示之刑；
    並審酌被告所犯各罪為同類型犯罪，本案係提供1個帳戶而
    有1次提款行為，依其反映出之人格特性、犯罪情節、侵害
    法益，及責任非難程度等節，依限制加重原則，定如主文所
    示之應執行之刑。
()按修正前組織犯罪防制條例，對發起、主持、操縱、指揮或
    參與集團性、常習性及脅迫性或暴力性犯罪組織者，應於刑
    後強制工作之規定，經司法院釋字第528號解釋尚不違憲；
    嗣該條例第2條第1項所稱之犯罪組織，經二次修正，已排除
    原有之「常習性」要件，另將實施詐欺手段之具有持續性或
    牟利性之有結構性組織，納入本條例適用範圍，並對參與犯
    罪組織之行為人，於第3條第1項後段但書規定「參與情節輕
    微者，得減輕或免除其刑」。惟同條第3項仍規定「應於刑
    之執行前，令入勞動場所，強制工作，其期間為3年」，該
    規定並未依個案情節，區分行為人是否具有反社會的危險性
    及受教化矯治的必要性，一律宣付刑前強制工作3 年。然則
    ，衡諸該條例所規定之強制工作，性質上原係對於有犯罪習
    慣，或因遊蕩、懶惰成習而犯罪者，所為之處置，修正後該
    條例既已排除常習性要件，從而，本於法律合憲性解釋原則
    ，依司法院釋字第471號關於行為人有無預防矯治其社會危
    險性之必要，及比例原則等與解釋意旨不相衝突之解釋方法
    ，應為目的性限縮，對犯該條例第3條第1項之參與犯罪組織
    罪者，應視其行為之嚴重性、表現之危險性、對於未來行為
    之期待性，以及所採措施與預防矯治目的所需程度，於有預
    防矯治其社會危險性之必要，且符合比例原則之範圍內，決
    定是否宣告刑前強制工作（最高法院108年度台上大字第  2
    306號大法庭裁定意旨參照）。本院審酌被告為87年次，於
    為本案犯行時甫成年未久，因一時思慮不周，而參與本案詐
    欺集團，固有不該，惟其乃基於不確定故意而犯本案，主觀
    惡性非重，且犯後於偵查及審理中均坦白供述其犯案情節，
    尚有悔意，又被告係聽命於本案詐欺集團管理階層之指揮命
    令而從事車手等工作，並非本案詐欺犯罪組織之主要成員，
    犯罪參與程度不深，參與期間亦短，應非具有犯罪習慣或因
    遊蕩、懶惰成習而犯罪者，本院認本案主文欄所示徒刑之宣
    告及執行已足矯治被告之社會危險性，依比例原則認並無再
    予宣告刑前強制工作之必要，併予敘明。
()按供犯罪所用、犯罪預備之物或犯罪所生之物，屬於犯罪行
    為人者，得沒收之；犯罪所得，屬於犯罪行為人者，沒收之
    ；前開犯罪所得，包括違法行為所得、其變得之物或財產上
    利益及其孳息；犯罪所得已實際合法發還被害人者，不予宣
    告沒收或追徵，刑法第38條第2項前段、第38條之1第1項前
    段、第4項、第5項分別定有明文。扣案如附表三所示之物，
    均為被告所為，供本案犯罪所用之物，業據被告供承在卷，
    均應依刑法第38條第2項前段之規定諭知沒收。本案如附表
    一所示各該被害人受騙而匯款或轉帳、存入本案帳戶內之款
    項，均為被告因本案犯罪之犯罪所得，除其中如附表一編號
    2所示款項業經銀行退還被害人徐偉珉，有本案帳戶之存摺
    存款歷史明查詢可參（見蘆竹分局警卷第18頁），不予宣告
    沒收外，其餘款項均應依刑法第38條之1第1項前段之規定宣
    告沒收（至判決確定後若有被害人主張發還時，仍得依刑事
    訴訟法相關規定請求，併予敘明）。就上開宣告多數沒收，
    依刑法第40條之2第1項規定應予併執行之。
據上論斷，依刑事訴訟法第273條之1第1項、第299條第1項前段
，組織犯罪防制條例第3條第1項後段，洗錢防制法第14條第2項
、第1項，刑法第11條前段、第28條、第339條之4第1項第2 款、
第55條、第51條第5款、第38條第2項前段、第38條之1第1 項前
段，刑法施行法第1條之1第1項，判決如主文。 
本案經檢察官鄭珮琪提起公訴，檢察官賴謝銓到庭執行職務。
中　　華　　民　　國　　110 　年　　11　　月　　8 　　日
                  刑事第十三庭  法  官  李宜娟
以上正本證明與原本無異。
如不服本判決應於收受送達後20日內向本院提出上訴書狀，並應
敘述具體理由；其未敘述上訴之理由者，應於上訴期間屆滿後20
日內向本院補提理由書（均須按他造當事人之人數附繕本）「切
勿逕送上級法院」。
                                書記官  林雅慧
中　　華　　民　　國　　110 　年　　11　　月　　 8　　日
附錄論罪科刑法條：
刑法第339條之4第1項：
犯第339條詐欺罪而有下列情形之一者，處1年以上7年以下有期
徒刑，得併科1百萬元以下罰金：
一、冒用政府機關或公務員名義犯之。
二、三人以上共同犯之。
三、以廣播電視、電子通訊、網際網路或其他媒體等傳播工具，
    對公眾散布而犯之。
組織犯罪防制條例第3條第1項：
發起、主持、操縱或指揮犯罪組織者，處3年以上10年以下有期
徒刑，得併科新臺幣1億元以下罰金；參與者，處6月以上5年以
下有期徒刑，得併科新臺幣1千萬元以下罰金。但參與情節輕微
者，得減輕或免除其刑。
洗錢防制法第14條：
有第2條各款所列洗錢行為者，處7年以下有期徒刑，併科新臺幣
5百萬元以下罰金。
前項之未遂犯罰之。
前2項情形，不得科以超過其特定犯罪所定最重本刑之刑。
附表一：
編號 被害人       詐 騙 方 法 匯款/轉帳/存款時間、地點 匯款/轉帳/存款金額(新臺幣)      證  據  資  料  證據出處  １ 簡立欣(告訴) 本案詐欺集團不詳成員於109年8月8日前先透過交友軟體認識簡立欣，介紹簡立欣使用「國際金控外匯交易平臺」投資外幣，簡立欣乃自同年8月8日起加入上開平臺，嗣因發現其無法提領該平臺之獲利，本案詐欺集團不詳成員即自稱「xm國際客服」以通訊軟體LINE向簡立欣佯稱：因其帳戶操作不當致帳戶凍結，需匯保證金以解凍帳戶云云，致簡立欣陷於錯誤，而於右列時、地匯款右列金額至本案帳戶 109年9月3日10時46分許許，在屏東縣萬丹鄉萬丹郵局臨櫃匯款 60萬元 內政部警政署反詐騙諮詢專線紀錄表、屏東縣政府警察局屏東分局萬丹分駐所受理詐騙帳戶通報警示簡便格式表、郵政跨行匯款申請書、簡立欣與LINE暱稱「xm國際客服」之對話紀錄截圖 投檢偵1292卷第120、130-1、132-1背面、133至140頁  ２ 徐偉珉  徐偉珉在網路上搜尋而於109年8月17日加入本案詐欺集團所設立之「FBSFOREXTW」投資平臺（網址http://FBSFOREXTW.com/）後，本案詐欺集團不詳成員即自稱該平臺客服人員，以通訊軟體LINE向徐偉珉佯稱：轉帳至指定帳戶即可在該平臺儲值云云，致徐偉珉陷於錯誤，而於右列時、地匯款右列金額至本案帳戶 109年9月3日12時37分許，在臺中市○○區○○路○段00號台新國際商業銀行市府分行臨櫃匯款 43萬5,000元 內政部警政署反詐騙諮詢專線紀錄表、台新國際商業銀行國內匯款申請書、徐偉珉與LINE暱稱「fbs國際金融客服」之對話紀錄截圖、臺中市政府警察局第六分局市政派出所受理詐騙帳戶通報警示簡便格式表、受理各類案件紀錄表、受理刑事案件報案三聯單 中檢偵㈠卷第199、209、211至213頁、215、219  ３ 張耀仁 (告訴) 本案詐欺集團不詳成員於109年8月20日透過通訊軟體LINE自稱「劉詩琪」認識張耀仁，向其佯稱：可投資美金買外匯期貨云云，並要求其加入「FBS」網站（網址http://fbsforextw.com/），再自稱「fbs國際金融客服」以通訊軟體LINE向張耀仨佯稱：需匯款至指定帳戶儲值云云，致張耀仁陷於錯誤，而於右列時、地匯款右列金額至本案帳戶 109年9月3日12時4分許，在彰化縣○○鄉○○路○段00號田尾郵局以臨櫃匯款 15萬元 郵政跨行匯款申請書、「劉詩琪」之LINE帳號、張耀仁與「劉詩琪」「fbs國際金融客服」之LINE對話紀錄截圖、彰化縣政府警察局北斗分局田尾分駐所受理詐騙帳戶通報警示簡便格式表、內政部警政署反詐騙諮詢專線紀錄表、受理刑事案件報案三聯單、受理各類案件紀錄表 投檢偵171卷第18、23至28、29至41、47、53至55頁  ４ 張育晨 (告訴) 本案詐欺集團不詳成員於109年8月下旬透過交友軟體以暱稱「江晨」認識張育晨後，即以通訊軟體LINE與張育晨聊天，並向其佯稱可使用「凱億」網站（網址http://kaiyitw.com）投資理財云云，再自稱上開網站客服人員，於冋年8月23日向張育晨偽稱：需轉帳至指定帳戶儲值云云，致張育晨陷於錯誤，而於右列時、地存款右列金額至本案帳戶 109年9月3日11時31分許，在新北市中和區臺灣銀行中和分行臨櫃無摺存款 103萬8,200元 內政部警政署反詐騙諮詢專線紀錄表、新北市政府警察局中和分局景安派出所陳報單受理刑事案件報案三聯單、受理各類案件紀錄表、受理詐騙帳戶通報警示簡便格式表、臺灣銀行無摺存入憑條存根、張育晨受騙之對話紀錄截圖 屏東警卷第33至39、40、41至45頁（同蘆竹分局警卷第55至63頁）  ５ 陳柏瑋 (告訴) 陳柏瑋於109年8月27日在網路上搜尋而加入本案詐欺集團所設立之「MIEX金控」投資平臺（網址miewtw.com），本案詐欺集團不詳成員即自稱該平臺客服人員，以通訊軟體LINE向陳柏瑋佯稱：轉帳至指定帳戶儲值後，即可投資貨幣買賣云云，致陳柏瑋陷於錯誤，而於右列時、地轉帳右列金額至本案帳戶 109年9月3日12時15分、12時31分許，在臺中市西屯區以網路銀行轉帳 5萬元及4萬元 內政部警政署反詐騙諮詢專線紀錄表、臺幣活存明細、陳柏瑋與LINE暱稱「MIEX客服」之對話紀錄截圖、miextw.com網站之截圖、臺中市政府警察局第一分局西區派出所受理詐騙帳戶通報警示簡便格式表、受理刑事案件報案三聯單、受理各類案件紀錄表 中檢偵㈠卷第139、153、155至177、179至189、191至197頁  ６ 吳寓兆 (告訴) 本案詐欺集團不詳成員於109年9月1日15時許透過交友軟體以暱稱「思彤」認識吳寓兆後，即以通訊軟體LINE與吳寓兆聊天，並向其佯稱可使用「Hantes」APP投資平臺投資基金云云，再以通訊軟體LINE暱稱「HTM客服」向吳寓兆佯稱：需轉帳至本案帳戶儲值云云，致吳寓兆陷於錯誤，而於右列時、地轉帳右列金額至本案帳戶 109年9月3日10時46分許，在不詳地點以網路郵局轉帳 5萬元 屏東縣政府警察局屏東分局社皮派出所陳報單、受理各類案件紀錄表、受理刑事案件報案三聯單、受理詐騙帳戶通報警示簡便格式表、轉帳交易明細、吳寓兆與暱稱「HTM客服」之LINE對話紀錄截圖 屏東警卷第51至53、59至60、64、67、69至70頁 
附表二：
編號    犯罪事實            主    文  １ 如附表一編號１所示 梅庭瑜犯三人以上共同詐欺取財罪，處有期徒刑壹年貳月。扣案如附表三所示之物及犯罪所得新臺幣陸拾萬元均沒收。  ２ 如附表一編號２所示 梅庭瑜犯三人以上共同詐欺取財罪，處有期徒刑壹年貳月。扣案如附表三所示之物均沒收。  ３ 如附表一編號３所示 梅庭瑜犯三人以上共同詐欺取財罪，處有期徒刑壹年壹月。扣案如附表三所示之物及犯罪所得新臺幣拾伍萬元均沒收。  ４ 如附表一編號４所示 梅庭瑜犯三人以上共同詐欺取財罪，處有期徒刑壹年參月。扣案如附表三所示之物及犯罪所得新臺幣壹佰零參萬捌仟貳佰元均沒收。  ５ 如附表一編號５所示 梅庭瑜犯三人以上共同詐欺取財罪，處有期徒刑壹年壹月。扣案如附表三所示之物及犯罪所得新臺幣玖萬元均沒收。  ６ 如附表一編號６所示 梅庭瑜犯三人以上共同詐欺取財罪，處有期徒刑壹年壹月。扣案如附表三所示之物及犯罪所得新臺幣伍萬元均沒收。 
附表三：
編號      物 品 名 稱   數量       備  註  １ 蘋果廠牌行動電話（含其內插用之SIM卡）   1支 門號0000-000000號  ２ 臺灣銀行存摺   1本 帳號000000000000號  ３ 印章   1顆   ４ 臺灣銀行取款憑條   2張